臺灣臺北地方法院刑事判決　　　　　　 96年度簡上字第126號
上　訴　人
即被告配偶　甲○○○
被　　　告　乙○○
上列上訴人因被告賭博案件，不服本院於中華民國九十六年三月
十六日所為九十六年度簡字第七五九號第一審判決（聲請簡易判
決處刑案號：臺灣臺北地方法院檢察署九十六年度偵字第三九０
一號），提起上訴，本院管轄之第二審合議庭判決如下：
    主  文
原判決撤銷。
乙○○意圖營利，聚眾賭博，處有期徒刑肆月，如易科罰金，以
新臺幣壹仟元折算壹日，緩刑貳年。扣案之抽頭金新臺幣陸佰元
沒收。
    事  實
一、乙○○意圖營利，於民國九十六年二月三日凌晨一時許，提
    供其位於臺北市○○○路九六號八樓之一住處，作為賭博場
    所，以麻將、骰子為賭具，聚集賭客蘇忠憲、許炎坤、林宜
    欣、蔡立伶等人賭博財物，其賭博方式為每底新臺幣（下同
    ）五百元，每臺一百元，胡牌者贏。乙○○於賭客打完東南
    西北風（俗稱一將）後，收取抽頭金六百元，自摸者另收抽
    頭金二百元，以此方式牟利。嗣於九十六年二月三日凌晨一
    時十五分許，在上址為警當場查獲，並扣得現場賭資五千元
    、抽頭金六百元、乙○○友人陳素雲所有之麻將一副、骰子
    三顆。
二、案經臺北市政府警察局中山分局報告臺灣臺北地方法院檢察
    署檢察官偵辦後聲請以簡易判決處刑。
    理  由
一、按「被告以外之人於審判外之言詞或書面陳述，除法律有規
    定者外，不得作為證據。」刑事訴訟法第一百五十九條第一
    項定有明文；另按「被告以外之人於審判外之陳述，雖不符
    前四條之規定，而經當事人於審判程序同意作為證據，法院
    審酌該言詞陳述或書面陳述作成時之情況，認為適當者，亦
    得為證據。當事人、代理人或辯護人於法院調查證據時，知
    有第一百五十九條第一項不得為證據之情形，而未於言詞辯
    論終結前聲明異議者，視為有前項之同意。」同法第一百五
    十九條之五規定甚明。本案中本院所據為判斷依據之證據資
    料中，部分屬於傳聞證據，然被告乙○○對於上開證詞並未
    於言詞辯論終結前就其證據能力聲明異議，本院審酌該等證
    據作成時之情況，認亦無不適當之處，是揆諸前揭規定，該
    等傳聞證據均有證據能力，合先敘明。
二、前揭犯罪事實，業據被告乙○○於警詢、偵查、本院審理時
    均坦承不諱，核與證人即賭客蘇忠憲、許炎坤、林宜欣、蔡
    立伶證述情節相節（見九十六年度偵字第三九０一號卷第十
    頁至第二一頁），並有扣案之現場賭資五千元、抽頭金六百
    元、麻將一副、骰子三顆在卷可證，足證被告任意性自白核
    與事實相符。綜上，本件事證明確，被告犯行堪以認定。
三、核被告所為，係犯刑法第二百六十八條前段之意圖營利供給
    賭博場所及同條後段之意圖營利聚眾賭博罪。被告以一行為
    同時觸犯意圖營利供給賭博場所罪、意圖營利聚眾賭博罪，
    為想像競合犯，應從一情節較重之意圖營利聚眾賭博罪論處
    。
四、原審認定被告所為，應從一重論以刑法第二百六十八條後段
    意圖營利聚眾賭博罪，而判決被告有期徒刑四月，如易科罰
    金，以一千元折算一日，固非無見。惟查：(一)原審於主文欄
    內，記載「乙○○連續意圖營利，聚眾賭博」，惟本案被告
    犯行時間為九十六年二月三日，是時刑法已無連續犯之規定
    ，且依被告行為態樣觀之，亦僅有單一意圖營利聚眾賭博之
    行為，故原審判決記載被告「連續」意圖營利，聚眾賭博，
    實於法未合。(二)扣案之麻將一副、骰子三顆，並非被告所有
    ，亦非違禁物（詳如後述），惟原審判決誤將上開物品認定
    為被告所有，而依刑法第三十八條第一項第二款規定宣告沒
    收，亦有未洽。從而，本件上訴意旨，指摘原判決不當，為
    有理由，應由本院將原判決撤銷改判。
五、爰審酌被告坦承犯行，犯後態度良好，暨其犯罪手段、犯罪
    所生之危險等一切情狀，量處如主文所示之刑，並諭知易科
    罰金之折算標準。另被告未曾因故意犯罪而受有期徒刑以上
    刑之宣告，有臺灣高等法院被告前案紀錄表一份在卷可稽，
    經此偵審程序，當知所警惕，信無再犯之虞，本院因認對其
    所宣告之刑，以暫不執行為適當，爰併予宣告緩刑二年，以
    啟自新。扣案之抽頭金六百元，係被告犯罪所得之物，爰依
    刑法第三十八條第一項第三款規定宣告沒收。扣案之麻將一
    副、骰子三顆，非屬違禁物，雖為供被告犯罪所用之物，然
    係被告之友人陳素雲所有，為上訴人即被告之配偶甲○○○
    供稱在卷（見本院卷第二三頁），且無證據證明係被告所有
    ；另扣案之賭資五千元，分別為賭客蘇忠憲、許炎坤、林宜
    欣、蔡立伶等人所有，業據證人蘇忠憲、許炎坤、林宜欣、
    蔡立伶等人證述明確，亦非被告所有，是上開物品本院均無
    從為沒收之諭知，附此敘明。
據上論斷，應依刑事訴訟法第四百五十五條之一第一項、第三項
、第三百六十九條第一項前段、第三百六十四條、第二百九十九
條第一項前段，刑法第二百六十八條、第五十五條、第四十一條
第一項前段、第三十八條第一項第三款、第七十四條第一項第一
款，刑法施行法第一條之一第一項、第二項前段，判決如主文。
本案經檢察官王鑫健到庭執行職務
中　　華　　民　　國　　96　　年　　5 　　月　　10　　日
                  　刑事第一庭  審判長法  官  陳興邦
                                      法  官  蘇嘉豐
                                      法  官  劉素如
上正本證明與原本無異。
不得上訴。
                                      書記官  陳育君
中　　華　　民　　國　　96　　年　　5 　　月　　10　　日
